臺灣雲林地方法院刑事判決　　　　　　100年度交易字第172號
公　訴　人　臺灣雲林地方法院檢察署檢察官
被　　　告　林仁誠
上列被告因公共危險案件，經檢察官提起公訴（100 年度調偵字
第372 號），被告於準備程序中就被訴事實為有罪之陳述，本院
裁定進行簡式審判程序，判決如下：
    主  文
林仁誠犯不能安全駕駛動力交通工具罪，處拘役伍拾日，如易科
罰金，以新臺幣壹仟元折算壹日。
    事  實
一、林仁誠於民國100 年7 月16日10時30分許，在雲林縣西螺鎮
    果菜市場附近，飲用1 瓶啤酒後，已達不能安全駕駛動力交
    通工具之程度，竟仍於同日10時35分許，駕駛車牌號碼N5-5
    703 號自小客車欲返家，並沿雲林縣西螺鎮廣興北16電桿附
    近之東西向產業道路由西往東方向行駛，嗣於同日10時40分
    ，行經上開電桿附近之交岔路口，與黃彩金所騎乘車牌號碼
    NTY-286 號普通重型機車發生碰撞，致黃彩金受有頭臉部挫
    傷、撕裂傷、合併腦震盪、右手挫傷、左小腿、左腳挫傷、
    撕裂傷及腳趾脫臼等傷害（過失傷害部分，另為不受理判決
    ）。經警據報後到場處理交通事故，測得林仁誠呼氣酒精濃
    度為每公升0.53毫克，而查悉上情。
二、案經雲林縣警察局西螺分局報告臺灣雲林地方法院檢察署檢
    察官偵查起訴。
    理  由
壹、程序方面：
一、按除被告所犯為死刑、無期徒刑、最輕本刑為3 年以上有期
    徒刑之罪或高等法院管轄第一審案件者外，於法院行準備程
    序進行中，被告先就被訴事實為有罪之陳述時，審判長得告
    知被告簡式審判程序之旨，並聽取當事人、代理人、辯護人
    及輔佐人之意見後，裁定進行簡式審判程序；簡式審判程序
    之證據調查，不受刑事訴訟法第159 條第1 項、第161 條之
    2 、第161 條之3 、第163 條之1 及第164 條至第170 條規
    定之限制，刑事訴訟法第273  條之1 第1 項、第273 條之2
    分別定有明文。
二、查本件被告林仁誠所犯為死刑、無期徒刑、最輕本刑為3 年
    以上有期徒刑以外之罪，且非高等法院管轄第一審之案件，
    經本院行準備程序時，被告就被訴事實為有罪之陳述後，復
    經本院裁定行簡式審判程序，是其證據之調查，自不受刑事
    訴訟法第159 條第1 項、第161 條之2 、第161 條之3 、第
    163 條之1 及第164 條至第170 條規定之限制。
貳、實體方面：
一、認定犯罪事實所憑證據及理由：
（一）訊據被告對於前述事實坦白承認，並有道路交通事故現場
      圖、道路交通事故調查報告表(一)(二)、雲林縣警察局西螺分
      局埤源（所、隊）道路交通事故當事人酒精測定紀錄表、
      刑法第185 條之3 案件測試觀察紀錄表、雲林縣警察局舉
      發違反道路交通管理事件通知單影本等各乙份及現場照片
      14張在卷可參。
（二）按汽車駕駛人飲酒後其吐氣所含酒精濃度超過每公升0.25
      毫克或血液中酒精濃度超過百分之0.05以上者不得駕車，
      道路交通安全規則第114 條第2 款定有明文。且就醫學文
      獻所知，酒精對人體之影響程度乃依血中酒精濃度而定，
      而警方測試器所測得之呼氣酒精濃度（單位mg／L ）乘以
      200 即為當時之血中酒精濃度（單位mg／dL），又當呼氣
      濃度達0.25毫克時，將造成輕度協調功能降低之輕度中毒
      症狀，當呼氣濃度達0.5 毫克時，將造成反應較慢、感覺
      減低、影響駕駛等輕到中度之中毒症狀，當呼氣濃度達
      0.75毫克時，將造成思考改變、個性行為改變等輕到中度
      之中毒症狀，當呼氣濃度達1.00毫克時，將造成步態不穩
      、噁心嘔吐、精神混惑不清晰等中度中毒症狀，此有行政
      院國軍退除役官兵輔導委員會臺北榮民總醫院88年8 月5
      日（88）北總內字第26868 號函文可資佐證；另依法務部
      88年5 月18日（88）法檢字第001669號函示說明二揭載：
      參考德國、美國之認定標準，對於酒精濃度呼氣已達每公
      升0.55毫克或血液濃度達百分之0.11以上者，肇事率為一
      般正常人之10倍，已達「不能安全駕駛」之標準等語。本
      件被告為警查獲後，測得之呼氣酒精濃度，既高達每公升
      0.53毫克，已逾前開不能安全駕駛之標準，而達難以安全
      駕駛動力交通工具之程度，況被告並因而撞及告訴人之機
      車肇事，顯見被告當時之生理狀況已受酒精相當程度之影
      響，注意力及反應能力明顯降低，足見被告確已達不能安
      全駕駛動力交通工具之狀態，是被告服用酒類後駕車之犯
      行，應堪認定。
（三）綜上所述，足見被告之自白與事實相符，本案事證明確，
      應依法論罪科刑。
二、論罪科刑之理由：
（一）核被告所為，係犯刑法第185 條之3 不能安全駕駛動力交
      通工具罪。
（二）爰審酌被告飲用酒類達不能安全駕駛程度而駕駛動力交通
      工具，漠視公權力及往來人車生命、身體、財產安全，其
      因注意與反應能力降低，而與告訴人騎乘之機車發生碰撞
      ，致告訴人成傷，所測得之呼氣酒精濃度為每公升0.53毫
      克，所生危害情節不輕，惟念及被告本次酒醉駕車乃屬初
      犯，被告於發生車禍事故後，已與告訴人達成和解（有雲
      林縣虎尾鎮調解委員會調解書在卷可憑），被告犯罪後坦
      承犯行、態度良好，被告為高職畢業之智識程度及以務農
      為業等一切情狀，量處如主文所示之刑，並諭知易科罰金
      之折算標準。
三、適用之法律：
（一）刑事訴訟法第273 條之1 第1 項、第299 條第1 項前段。
（二）刑法第185 條之3 、第41條第1 項前段。
（三）刑法施行法第1 條之1 第1 項。
本案經檢察官林俊良到庭執行職務。
中    華    民    國   100    年    10    月    20    日
                  刑事第一庭  法  官  楊陵萍
以上正本證明與原本無異。
如不服本判決應於收受判決後10日內向本院提出上訴書狀，並應
敘述具體理由；其未敘述上訴理由者，應於上訴期間屆滿後20日
內向本院補提理由書（均須按他造當事人之人數附繕本）。「切
勿逕送上級法院」。
                              書記官  廖千慧
中    華    民    國   100    年    10    月    20    日
附錄本案論罪科刑法條全文：
中華民國刑法第185 條之3 ：
服用毒品、麻醉藥品、酒類或其他相類之物，不能安全駕駛動力
交通工具而駕駛者，處1 年以下有期徒刑、拘役或科或併科15萬
元以下罰金。